【裁判字號】    90,易,3091
【裁判日期】    901026
【裁判案由】    違反槍砲彈藥刀械管制條例
【裁判全文】
臺灣高雄地方法院刑事判決                          九十年度易字第三九一號
    公  訴  人  臺灣高雄地方法院檢察署檢察官
    被      告  甲○○
右列被告因違反槍砲彈藥刀械管制條例案件，經檢察官提起公訴（九十年度偵字第一
四○一○號），本院判決如左：
    主  文
甲○○未經許可，持有可發射金屬具有殺傷力之玩具空氣長槍，累犯，處有期徒刑壹
年陸月，併科罰金新台幣伍萬元，罰金如易服勞役，以新台幣玖佰元即銀元參佰元折
算壹日。
扣案之玩具空氣長槍壹枝（槍枝管制編號0000000000號）沒收。
    事  實
一、甲○○曾於民國七十四年間因違反槍砲彈藥刀械管制條例案件，經本院判處有期
    徒刑二月，緩刑三年確定，及於七十五年間因犯贓物罪，經本院判處有期徒刑六
    月確定，再經本院撤銷前開緩刑之宣告接續執行，並於七十六年二月二十三日執
    行完畢，詎仍不知悔改，竟於七十九年五月間某日，在台南市○區○○路某模型
    店內，以新台幣（下同）六千元之價格購得可發射金屬且具有殺傷力之玩具空氣
    長槍一枝（槍枝管制編號0000000000號）而未經許可持有之。嗣於九
    十年六月十九日下午一時四十分許，為警據報持臺灣高雄地方法院檢察署檢察官
    核發之搜索票，在高雄縣甲仙鄉○○村○○路七十五號住處外之草叢堆內查獲，
    並扣得上開可發射金屬且具有殺傷力之玩具空氣長槍一枝。
二、案經臺南縣警察局善化分局報告臺灣高雄地方法院檢察署檢察官偵查起訴。
    理  由
一、訊據被告甲○○固坦承有於前揭時、地為警在住處外之草叢堆內查獲上開玩具空
    氣長槍一枝之事實，惟矢口否認有何違反槍砲彈藥刀械管制條例之犯行，辯稱：
    查獲之玩具空氣長槍並不是伊的，是警察自己去查獲的云云。然查，右揭事實，
    業據被告於警訊時供承不諱，且證人即查獲之警員吳克強於本院審理時到庭證稱
    ：當天是據報有毒品及槍砲所以前往被告住處追查，先在住處內查獲毒品，再詢
    問被告是否尚有槍砲，被告始帶同前往住處外之草叢堆內找到扣案之槍枝，當時
    走一、二分鐘才到藏放處，藏放處距離住處約有一百公尺，藏放處有很長的雜草
    ，要撥開草才可以發現等語（見本院九十年十月十二日審判筆錄），再參以被告
    之住處與上開玩具空氣長槍藏放處之距離約有一百公尺，有證人吳克強當庭所繪
    製之現場圖一紙在卷可按，且藏放處有長草掩蓋，須將長草撥開始能發現上開槍
    枝，有查獲之現場照片一張附於警卷可憑，顯見被告藏放上開槍枝之處所極為隱
    蔽，若非被告主動告知證人上開槍枝之藏放處，則證人實無自行前往該草叢堆內
    查獲該槍枝之可能，是被告前開所辯顯係事後卸飾之詞，不足採信。又扣案之土
    造瓦斯長槍一枝經送內政部警政署刑事警察局以性能檢驗法及動能測試法檢驗結
    果，送鑑土造瓦斯長槍一枝（槍枝管制編號0000000000號），認係玩
    具空氣長槍，以小型二氧化碳高壓鋼瓶內氣體為發射動力，經實際試射，其彈丸
    單位面積動能為二十一‧三九焦耳＼平方公分，發射速度為一一六‧七公尺＼秒
    ，又依日本科學警察研究所之研究結果，彈丸單位面積動能達二十焦耳＼平方公
    分，則足以穿入人體皮肉層，即具殺傷力等情，有該局九十年七月六日刑鑑字第
    一○七三四九號鑑驗通知書一紙及該通知書所附之「司法院秘書長八十一年六月
    十一日秘台廳（二）字第○六九八五號函釋示」等在卷可憑，是足證扣案之上開
    槍枝確係屬槍砲彈藥刀械管制條例第四條第一款所規定之其他可發射金屬具有殺
    傷力之玩具空氣長槍至明。此外，復有搜索票、執行搜索報告及搜索扣押證明筆
    錄各一份附卷可稽。本件事證明確，被告犯行洵堪認定。
二、按槍砲彈藥刀械管制條例雖係於八十六年十一月二十四日修正公布施行，而於同
    年月二十六日生效，惟無故持有槍枝為繼續犯，一經持有犯罪即告成立，其嗣後
    之繼續持有，乃犯罪行為之繼續，並非犯罪狀態之繼續，而刑法第二條所稱之行
    為後係指最後行為終了之後，被告既係於七十九年五月間某日自台南市○區○○
    路某模型店內購得前開可發射金屬且具有殺傷力之玩具空氣長槍，而以單一持有
    之行為繼續至九十年六月十九日下午一時四十分許，揆諸上開說明，應無新舊法
    比較之問題，而應依現行法論處。是核被告甲○○所為，係犯槍砲彈藥刀械管制
    條例第十一條第四項之未經許可持有可發射金屬具有殺傷力之玩具空氣長槍罪。
    又被告曾於七十四年間因違反槍砲彈藥刀械管制條例案件，經本院判處有期徒刑
    二月，緩刑三年確定，及於七十五年間因犯贓物罪，經本院判處有期徒刑六月確
    定，再經本院撤銷前開緩刑之宣告接續執行，並於七十六年二月二十三日執行完
    畢，有臺灣高雄地方法院檢察署刑案資料查註紀錄表及臺灣高等法院被告全國前
    案紀錄表各一份在卷可參，其受有期徒刑執行完畢，於五年以內再犯有期徒刑以
    上之本罪，為累犯，應依刑法第四十七條之規定，加重其刑。爰審酌被告明知槍
    枝對社會之危害重大，為法律所嚴加取締，竟仍持有，助長槍枝流動，其行為對
    社會安全威脅不輕、破壞社會秩序，惟念其持有上開槍枝係為射擊動物，且尚未
    有持上開玩具空氣長槍進而犯罪之行為等一切情狀，量處如主文所示之刑，並諭
    知罰金如易服勞役之折算標準，以資懲儆。又依槍砲彈藥刀械管制條例第十九條
    第一項雖規定應於刑之執行完畢或赦免後，令入勞動場所，強制工作三年，惟是
    項規定，不問對行為人有無預防矯治其社會危險性之必要，一律宣付強制工作三
    年，限制其中不具社會危險性之受處分人之身體、自由部分，其所採措施與所欲
    達成預防矯治之目的及所需程度，不合憲法第二十三條所定之比例原則，是犯上
    開條例第十九條所定之罪，不問對行為人有無預防矯治其社會危險性之必要，一
    律宣付強制工作三年之部分，應自八十七年十二月十八日起停止適用，業經司法
    院大法官會議釋字第四七一號解釋在案。查被告所犯本案僅係單純之持有槍枝行
    為，難認被告有刑法第九十條第一項之犯罪之習慣或以犯罪為常業或因遊蕩或懶
    惰成習而犯罪之情形，且被告持有上開玩具空氣長槍並無進而犯罪之意，難認被
    告對將來社會具有相當之危險性，而有進一步教化、治療之必要，若宣告拘束被
    告自由、身體之保安處分，顯與比例原則有違，是本院認被告並無強制工作之必
    要，故不另予諭知被告於刑之執行完畢或赦免後，令入勞動場所，強制工作三年
    ，併此敘明。另扣案之玩具空氣長槍一枝（槍枝管制編號0000000000
    號），係屬違禁物，應依刑法第三十八條第一項第一款宣告沒收。
據上論斷，應依刑事訴訟法第二百九十九條第一項前段、槍砲彈藥刀械管制條例第十
一條第四項，刑法第十一條前段、第四十七條、第四十二條第二項、第三十八條第一
項第一款、罰金罰鍰提高標準條例第二條，現行法規所定貨幣單位折算新台幣條例第
二條，判決如主文。
中      華      民      國    九十      年      十      月    二十六    日
                                    臺灣高雄地方法院刑事第一庭
                                        法  官    陳玉聰
右正本證明與原本無異。
如不服本判決，應於判決送達後十日內，向本院提出上訴狀。
                                        書記官    鄭淑臻
中    華    民    國      九十    年      十      月        二十六      日
附錄本判決論罪科刑法條全文：
槍砲彈藥刀械管制條例第十一條第四項
未經許可，持有、寄藏或意圖販賣而陳列第一項所列槍枝者，處一年以上七年以下有
期徒刑，併科新台幣七百萬元以下罰金。


司法院資訊處製作；財團法人民間司法改革基金會備份。
